【裁判字號】    97,訴,1465
【裁判日期】    970822
【裁判案由】    毒品危害防制條例
【裁判全文】
臺灣臺中地方法院刑事判決              97年度訴字第1465號
公  訴  人  臺灣臺中地方法院檢察署檢察官
被      告  甲○○
上列被告因違反毒品危害防制條例案件，經檢察官提起公訴（九
十七年度毒偵字第一七四號），被告於本院行準備程序時就被訴
事實為有罪之陳述，經受命法官聽取當事人意見後，由本院合議
庭裁定以簡式審判程序審理，判決如下：
    主    文
甲○○施用第一級毒品，累犯，處有期徒刑玖月，扣案之海洛因
壹包（驗餘數量零點零陸肆貳公克）沒收銷燬之，注射針筒壹支
沒收；又施用第二級毒品，累犯，處有期徒刑伍月。應執行有期
徒刑壹年壹月，扣案之海洛因壹包（驗餘數量零點零陸肆貳公克
）沒收銷燬之，注射針筒壹支沒收。
    犯罪事實
一、甲○○前曾於民國九十三年間因施用毒品案件，經送觀察、
    勒戒後，認無繼續施用毒品之傾向，於九十三年十一月二十
    四日執行完畢釋放出所；復於九十四年間再度因施用毒品案
    件，經法院判處有期徒刑八月確定，於九十五年八月三十一
    日執行完畢，翌日出獄；又於九十六年間再度因施用毒品等
    案件，經法院分別判處定應執行刑為有期徒刑一年二月、一
    年八月確定（現在監執行中）。詎仍不知戒絕，復基於施用
    第一級毒品海洛因之犯意，於九十六年十二月二十二日二十
    時許，在臺中市○區○村路○段二六九號「美之旅飯店」七
    一０室，以將海洛因摻水以注射針筒注入手臂靜脈之方式，
    施用第一級毒品海洛因一次；又另行基於施用第二級毒品甲
    基安非他命之犯意，於九十六年十二月二十三日或其前四日
    內之某時，在臺中市某處，以將甲基安非他命置於玻璃吸食
    器內下以火燒烤吸食其煙霧之方式，施用第二級毒品甲基安
    非他命一次。嗣於九十六年十二月二十三日六時十五分許，
    在臺中市○區○村路○段二六九號「美之旅飯店」七一０室
    為警查獲，當場扣得其持有第一級毒品海洛因一包（送驗數
    量零點零六八五公克，驗餘數量零點零六四二公克）及所有
    供施用海洛因用之注射針筒一支；經警採其尿液送驗，呈現
    嗎啡、可待因、甲基安非他命均陽性反應，而悉上情。
二、案經臺中市警察局第五分局報請臺灣臺中地方法院檢察署檢
    察官偵查起訴。
    理    由
一、按「被告以外之人於審判外之陳述，雖不符前四條之規定，
    而經當事人於審判程序同意作為證據，法院審酌該言詞陳述
    或書面陳述作成時之情況，認為適當者，亦得為證據。當事
    人、代理人或辯護人於法院調查證據時，知有第一百五十九
    條第一項不得為證據之情形，而未於言詞辯論終結前聲明異
    議者，視為有前項之同意。」刑事訴訟法第一百五十九條之
    五定有明文。被告、檢察官未就證人劉可盼於警詢陳述之證
    據能力聲明異議，本院審其言詞陳述時作成之情況，認屬適
    當，依上規定，自有證據能力，合先敘明。
二、訊據被告甲○○坦承上開犯罪事實不諱，其為警查獲時採集
    尿液送驗結果，呈現嗎啡、可待因、甲基安非他命陽性反應
    ，有中山醫學大學附設醫院檢驗科藥物檢測中心出具之尿液
    檢驗報告書一份及臺中市警察局第五分局委託檢驗尿液代號
    與真實姓名對照表一份在卷可參；並有查獲時扣得之疑似海
    洛因之白色粉末一包、注射針筒一支扣案可資佐證（證人劉
    可盼於警詢時並陳稱該物係被告所有無誤）；將上開疑似毒
    品之白色粉末送鑑定結果，亦檢出海洛因成分，送驗數量零
    點零六八五公克（淨重），驗餘數量零點零六四二公克（淨
    重）等節，亦有行政院衛生署草屯療養院鑑定書一份在卷可
    徵；此外，復有查獲現場時所拍攝之照片數幀可佐，足見被
    告自白確與事實相符，而堪予採信。又被告前曾於九十三年
    間因施用毒品案件，經送觀察、勒戒後認無繼續施用毒品之
    傾向，於九十三年十一月二十四日執行完畢釋放出所等情，
    有臺灣高等法院被告前案紀錄表一紙在卷可參，被告於前開
    觀察勒戒執行完畢釋放後五年內再犯本案，依毒品危害防制
    條例第二十三條第二項規定，自應依法予以訴追。本件事證
    業臻明確，被告犯行至堪認定。
三、核被告所為，係犯毒品危害防制條例第十條第一項之施用第
    一級毒品罪及第二項之施用第二級毒品罪。被告為施用第一
    級、第二級毒品而持有第一級、第二級毒品等行為，其各該
    次持有毒品之行為應分別為嗣後各該次施用行為所吸收，均
    不另論罪。又被告於九十四年間因施用毒品案件，經法院判
    處有期徒刑八月確定，於九十五年八月三十一日執行完畢，
    翌日出獄等情，亦有前開紀錄表可參，其於前開有期徒刑執
    行完畢後，五年內再犯本案有期徒刑以上之罪，以上所犯二
    罪均為累犯，均依刑法第四十七條第一項之規定加重其刑。
    爰審酌被告前已經過觀察、勒戒之治療過程（參前開紀錄表
    ），猶未能戒絕毒品，顯然依賴毒品甚深，暨考以其施用毒
    品次數、施用方法，及犯後均坦承犯行無誤，態度良好，頗
    有悔意等一切情狀，分別量處如主文所示之刑，並定應執行
    之刑。扣案之第一級毒品海洛因一包（驗餘數量零點零六四
    二公克）係違禁物，依毒品危害防制條例第十八條第一項前
    段規定諭知沒收銷燬之，另注射針筒一支係被告所有供施用
    毒品海洛因所用之物，業據其於本院審理時供明在卷，依刑
    法第三十八條第一項第二款規定宣告沒收之。
據上論斷，應依刑事訴訟法第二百七十三條之一第一項、第二百
九十九條第一項前段，毒品危害防制條例第十條第一項、第二項
、第十八條第一項前段，刑法第十一條、第四十七條第一項、第
五十一條第五款、第三十八條第一項第二款，判決如主文。
中    華    民    國    97    年    8    月     22    日
                  刑事第十庭    法  官  賴妙雲
上正本證明與原本無異。
如不服本判決，應於送達後十日內向本院提出上訴狀（須附繕
本），上訴於台灣高等法院台中分院。
                                書記官  童秉三
中    華    民    國    97    年    8    月     22    日
附錄論罪科刑法條
毒品危害防制條例第十條第一項
第 10 條    施用第一級毒品者，處六月以上五年以下有期徒刑
            。
            施用第二級毒品者，處三年以下有期徒刑。


司法院資訊處製作；財團法人民間司法改革基金會備份。
